【裁判字號】    94,上易,1458
【裁判日期】    950126
【裁判案由】    妨害自由
【裁判全文】
臺灣高等法院臺中分院刑事判決        94年度上易字第1458號
上  訴  人
即  被  告  丁○○
選任辯護人  劉惠利  律師
上列上訴人因妨害自由案件，不服臺灣臺中地方法院94年度易字
第1489號，中華民國94年10月13日第一審判決（起訴案號：臺灣
臺中地方法院檢察署94年度偵字第552號），提起上訴，本院判
決如下：
    主      文
上訴駁回。
    事實及理由
一、本案經本院審理結果，認第一審判決認事用法及量刑均無不
    當，應予維持，並引用第一審判決書記載之事實、證據及理
    由（如附件）。
二、上訴人即被告丁○○上訴意旨略稱：(1)原審判決採取林榮昌
    不實之指訴及其勾串之證人供詞，以推定之詞，遽認上訴人
    有妨害自由之行為，顯有採證不當及於審判期日應調查之證
    據而未予調查之違法。(2)被告尚有年老多病之父母待扶養，
    請求從輕量刑云云。
三、按被告以外之人於偵查中向檢察官所為之陳述，除顯有不可
    信之情況者外，得為證據，刑事訴訟法第一百五十九條之一
    第二項定有明文。查證人張寶秀、劉金秀於本件偵查中向檢
    察官所為之陳述，經核尚無顯有不可信之情況，依上開法條
    規定所示，渠等於偵查中向檢察官所供自有證據能力，得為
    證據，合先敘明。
四、經查：
  (1)證人劉金秀於偵查中供稱：「．．丁○○騎機車載一個中年
    人進入果園找乙○○，果園裡面有一個停車場，他把車停在
    停車場（如我所畫簡圖），我是在停車場旁除草，距離停車
    場二十公尺，工寮距離停車場約三十公尺，丁○○、與該名
    中年男子一起進入工寮與乙○○講話，有聽到吵架聲音，約
    過一、二十分鐘看到該名中年男子走到停車場手上拿了一把
    槍，像手槍一樣，我不知道是真槍還是假槍，當時有看到他
    好像是在做拆彈匣的動作，拆完之後看到他把槍插在腰際，
    站在那邊等丁○○，隔了二、三分鐘之後丁○○就過來騎騎
    車載該名男子離開」等語（偵查卷第六頁），證人張寶秀於
    偵查中供稱：「（丁○○一個人過去？）不是，是二個人，
    另外一個我不認識，那人身高一七０以上、平頭、頭髮微白
    、有留鬍子、約四十幾歲」「（他們到你們工寮談何事？）
    我出了工寮走了約十步，在我種蘭花的地方碰見他們，便問
    阿寶說你帶朋友來玩啊，他沒回答，我問完後我先生也出來
    ，我又問阿寶說你帶人來做什麼，他一樣沒回答，阿寶的朋
    友就問我先生說與阿寶有無恩怨，我先生回說，接著丁○○
    也說沒有，阿寶的朋友問我先生有無欺負老人家，我先生先
    愣住後來回說沒有，理平頭那個接著又說你有沒有看過壞人
    （台語發音）然後就從右邊衣服的口袋掏出一支手槍出來比
    我先生的腳，我先生跳了一下，然後又以手槍抵住我先生的
    頭，問我先生說你不怕死喔，抵了一下子就放下，並說以後
    有什麼事找阿寶就好了，然後我就進工寮拿簿子跟筆給丁○○寫他的大哥大號碼，之後他們二人就一起走了，我聽到看
    到的就只有這些。事發當時那個理平頭的與我先生正對面，
    丁○○則與我正對面，那時我站我在先生的右手邊」「（他
    們停留多久？）應該有十多分鐘。」「（這期間張昌保有無
    說任何話語？）沒有。」「（那個人拿槍抵住你先生時，丁○○在做何事？）他站在旁邊看沒說話」等語綦詳（偵查卷
    十三頁、第十四頁），渠等所供與證人乙○○於偵查、原審
    及本院審理中指證大致相符，亦無任何事證足認渠等所證有
    何不實，自非不堪採信，況衡諸常情，倘乙○○與張寶秀因
    常年農地用水欲誣指構陷丁○○，逕可直指被告對乙○○為
    恐嚇之犯行即可，何庸陳稱尚有一不詳姓名、年籍之成年男
    子於上開時、地陪同被告前來，並持槍恐嚇乙○○乙情，至
    證人劉金秀雖受乙○○雇用為其果園除草，然其工期僅自九
    十三年十二月一日起至九十四年一月初止，係短期臨時工，
    於為本件作證之九十四年一月十三日時，已與告訴人無僱傭
    關係，且與被告並無讎怨，衡情自無迴護乙○○及誣指被告
    之可能與必要，此外亦查無任何其他事證足認證人劉金秀上
    開所供有何迴護及不實等情，渠所供自尚非不堪憑採，綜上
    以觀，證人乙○○、張寶秀及劉金秀所為供證尚非不得採信
    ，被告空言指摘渠等所供不實云云，為無理由。
  (2)證人即被告之養母丙○於本院審理中證稱：「（本案發生當
    時妳人在何處？）在我所開設的店裡面。當時跟我在一起的
    人有我先生、還有一個叫阿宗的人。我沒有看到我兒子，那
    時約下午一點多鐘，我沒有看到我兒子出去，後來我兒子回
    來時是一個人騎機車回來，阿宗買涼的喝一喝就走了」等語
    （本院九十五年一月十二日審理筆錄），證人即丙○之配偶
    戊○○到庭結證稱：「（九十三年十二月九日下午一點左右
    你人在何處？還有何人？）我人在家。當時有我、還有一位
    姓張的朋友在店裡面」「（當時有無看到被告丁○○？）我
    有看到丁○○人去山上」「（你家到爭論的地方有多遠？）
    一百多尺至二百尺左右」「被告與告訴人二人在爭論地方你
    有無看到？）沒有看到」等語（同前引卷），足見在案發當
    日下午一時許，證人丙○並未看到被告，遑論目擊被告與乙○○爭論乙情，而證人戊○○對於被告與乙○○爭論一節亦
    供承並未親眼目擊，是渠等上開所供均不足以資為有利於被
    告無涉犯本件恐嚇犯行之認定，況證人丙○為被告之養母，
    證人戊○○為丙○之配偶，均與被告關係匪淺，渠等上開所
    證，又不足據為有利被告之認定，被告上開所辯，顯非可採
    。被告另聲請本院向台中縣新社鄉福興村福中派出所函查丙○於九十三年十二月九日有無報案乙情，然查，丙○有無於
    上開時間向該派出所報案，對於被告是否涉犯本件恐嚇犯行
    並無必然關係，尚無調查之必要，另其提出錄音帶一捲，經
    本院當庭播放，其內容聽不清楚，且該錄音內容係證人劉金
    秀與被告審判外之供述，自不得作為本件之證據，本件事證
    已明，亦無再傳訊證人劉金秀之必要。
  (3)揆諸上開說明，被告本件恐嚇犯行，應堪認定，原審法院認
    事用法，均無不合，量刑尚稱妥適，被告仍以前揭情詞，指
    摘原判決不當，其上訴無理由，應予駁回。
五、據上論斷，應依刑事訴訟法第373條、第368條，判決如主文
    。
本案經檢察官甲○○到庭執行職務。
中    華    民    國    95    年    1     月    26    日
              刑事第十庭  審判長法  官  林  照  明
                                法  官  唐  光  義
                                法  官  林  清  鈞
上列正本證明與原本無異。
不得上訴。
                                書記官  劉  恒  宏
中    華    民    國    95    年    1     月    27    日
                                                      Ｒ


司法院資訊處製作；財團法人民間司法改革基金會備份。
